<?xml version='1.0' encoding='utf-8'?>
<verb default="cuimil" disambig="">
  <verbalNoun default="cuimilt" />
  <verbalAdjective default="cuimilte" />
  <tenseForm default="cuimil" tense="Past" dependency="Indep" person="Base" />
  <tenseForm default="cuimlíomar" tense="Past" dependency="Indep" person="Pl1" />
  <tenseForm default="cuimlíodar" tense="Past" dependency="Indep" person="Pl3" />
  <tenseForm default="cuimlíodh" tense="Past" dependency="Indep" person="Auto" />
  <tenseForm default="cuimil" tense="Past" dependency="Dep" person="Base" />
  <tenseForm default="cuimlíomar" tense="Past" dependency="Dep" person="Pl1" />
  <tenseForm default="cuimlíodar" tense="Past" dependency="Dep" person="Pl3" />
  <tenseForm default="cuimlíodh" tense="Past" dependency="Dep" person="Auto" />
  <tenseForm default="cuimlíodh" tense="PastCont" dependency="Indep" person="Base" />
  <tenseForm default="cuimlínn" tense="PastCont" dependency="Indep" person="Sg1" />
  <tenseForm default="cuimlíteá" tense="PastCont" dependency="Indep" person="Sg2" />
  <tenseForm default="cuimlímis" tense="PastCont" dependency="Indep" person="Pl1" />
  <tenseForm default="cuimlídís" tense="PastCont" dependency="Indep" person="Pl3" />
  <tenseForm default="cuimlítí" tense="PastCont" dependency="Indep" person="Auto" />
  <tenseForm default="cuimlíodh" tense="PastCont" dependency="Dep" person="Base" />
  <tenseForm default="cuimlínn" tense="PastCont" dependency="Dep" person="Sg1" />
  <tenseForm default="cuimlíteá" tense="PastCont" dependency="Dep" person="Sg2" />
  <tenseForm default="cuimlímis" tense="PastCont" dependency="Dep" person="Pl1" />
  <tenseForm default="cuimlídís" tense="PastCont" dependency="Dep" person="Pl3" />
  <tenseForm default="cuimlítí" tense="PastCont" dependency="Dep" person="Auto" />
  <tenseForm default="cuimlíonn" tense="PresCont" dependency="Indep" person="Base" />
  <tenseForm default="cuimlím" tense="PresCont" dependency="Indep" person="Sg1" />
  <tenseForm default="cuimlímid" tense="PresCont" dependency="Indep" person="Pl1" />
  <tenseForm default="cuimlítear" tense="PresCont" dependency="Indep" person="Auto" />
  <tenseForm default="cuimlíonn" tense="PresCont" dependency="Dep" person="Base" />
  <tenseForm default="cuimlím" tense="PresCont" dependency="Dep" person="Sg1" />
  <tenseForm default="cuimlímid" tense="PresCont" dependency="Dep" person="Pl1" />
  <tenseForm default="cuimlítear" tense="PresCont" dependency="Dep" person="Auto" />
  <tenseForm default="cuimleoidh" tense="Fut" dependency="Indep" person="Base" />
  <tenseForm default="cuimleoimid" tense="Fut" dependency="Indep" person="Pl1" />
  <tenseForm default="cuimleofar" tense="Fut" dependency="Indep" person="Auto" />
  <tenseForm default="cuimleoidh" tense="Fut" dependency="Dep" person="Base" />
  <tenseForm default="cuimleoimid" tense="Fut" dependency="Dep" person="Pl1" />
  <tenseForm default="cuimleofar" tense="Fut" dependency="Dep" person="Auto" />
  <tenseForm default="cuimleodh" tense="Cond" dependency="Indep" person="Base" />
  <tenseForm default="cuimleoinn" tense="Cond" dependency="Indep" person="Sg1" />
  <tenseForm default="cuimleofá" tense="Cond" dependency="Indep" person="Sg2" />
  <tenseForm default="cuimleoimis" tense="Cond" dependency="Indep" person="Pl1" />
  <tenseForm default="cuimleoidís" tense="Cond" dependency="Indep" person="Pl3" />
  <tenseForm default="cuimleofaí" tense="Cond" dependency="Indep" person="Auto" />
  <tenseForm default="cuimleodh" tense="Cond" dependency="Dep" person="Base" />
  <tenseForm default="cuimleoinn" tense="Cond" dependency="Dep" person="Sg1" />
  <tenseForm default="cuimleofá" tense="Cond" dependency="Dep" person="Sg2" />
  <tenseForm default="cuimleoimis" tense="Cond" dependency="Dep" person="Pl1" />
  <tenseForm default="cuimleoidís" tense="Cond" dependency="Dep" person="Pl3" />
  <tenseForm default="cuimleofaí" tense="Cond" dependency="Dep" person="Auto" />
  <moodForm default="cuimlíodh" mood="Imper" person="Base" />
  <moodForm default="cuimlím" mood="Imper" person="Sg1" />
  <moodForm default="cuimil" mood="Imper" person="Sg2" />
  <moodForm default="cuimlímis" mood="Imper" person="Pl1" />
  <moodForm default="cuimlígí" mood="Imper" person="Pl2" />
  <moodForm default="cuimlídís" mood="Imper" person="Pl3" />
  <moodForm default="cuimlítear" mood="Imper" person="Auto" />
  <moodForm default="cuimlí" mood="Subj" person="Base" />
  <moodForm default="cuimlímid" mood="Subj" person="Pl1" />
  <moodForm default="cuimlítear" mood="Subj" person="Auto" />
</verb>
